臺灣高等法院民事裁定
109年度抗字第1499號
抗  告  人  侯陸太  
上列抗告人因與相對人臺灣土地銀行股份有限公司間停止強制執
行事件，對於中華民國109年8月12日臺灣桃園地方法院109年度
聲字第158號所為裁定提起抗告，本院裁定如下： 
    主  文
抗告駁回。
抗告費用由抗告人負擔。
    理  由
抗告人聲請及抗告意旨略以：伊於民國87年3月21日向相對人貸
  款新臺幣（下同）557萬元，因無力償還貸款，伊所有房屋業
  以324萬元拍賣，且相對人於91年間聲請原法院執行處以90年
  度執字第1656號執行事件（下稱1656號事件）強制執行伊每月
  薪資，自90年2月起至102年4月共執行365萬元，伊之貸款債務
  顯已清償完畢。詎相對人竟向臺灣臺南地方法院以108年度司
  執字第107036號事件（下稱107036事件）聲請強制執行，爰依
  強制執行法第18條第2項之規定，聲請1656號事件、107036號
  事件停止執行，以免伊損害擴大。原法院未經言詞辯論，逕自
  駁回伊之聲請，顯有違誤，爰抗告前來等語。
按強制執行程序開始後，除法律另有規定外，不停止執行；有
  回復原狀之聲請，或提起再審或異議之訴，或對於和解為繼續
  審判之請求，或提起宣告調解無效之訴、撤銷調解之訴，或對
  於許可強制執行之裁定提起抗告時，法院因必要情形，或依聲
  請定相當並確實之擔保，得為停止強制執行之裁定，強制執行
  法第18條第1項、第2項定有明文。又聲請停止執行須在強制執
  行程序終結前為之，始有停止強制執行程序之實益；如強制執
  行程序業已終結，自無再予裁定停止執行之必要（最高法院96
  年度台抗字第621號裁定意旨參照）。　
經查：
　㈠1656號事件已於91年5月6日終結，該事件卷宗因保存年限屆
    至，業於107年12月間依法銷毀等情，有案卷資料查詢、原
    法院索引卡在卷可稽（見原法院卷第32、58頁），可見1656
    號事件事件業已終結，已無停止系爭執行程序之實益，自無
    再予裁定停止系爭執行程序之必要。抗告人請求1656號事件
    停止執行，自非可採。
　㈡又抗告人於原法院向相對人提起損害賠償事件（案號：109年
    度訴字第1525號，改分前案號為109年度補字第107號），係
    請求相對人回復其名譽、聲望及給付精神慰撫金216萬6,822
    元，有民事起訴狀及原法院109年度訴字第1525號裁定附卷
    可參（見原法院卷第40至49、72至73頁）。是以，抗告人所
    提之前開訴訟，係請求相對人給付財產及非財產損害賠償之
    給付之訴，並非強制執行法第14條規定有消滅或妨礙債權人
    之事由發生而屬於形成之訴之債務人異議之訴，更與回復原
    狀之聲請，或提起再審或異議之訴，或對於和解為繼續審判
    之請求，或提起宣告調解無效之訴、撤銷調解之訴，或對於
    許可強制執行之裁定提起抗告等無涉。且抗告人前開訴訟縱
    獲勝訴判決，亦無從排除107036號事件執行名義之執行力，
    自與強制執行法第18條第2項規定不符，故無從據以聲請停
    止107036號事件之強制執行。
　㈢按裁定得不經言詞辯論為之，民事訴訟法第234條第1項定有
    明文。抗告人謂原法院未行言詞辯論，裁定駁回伊之聲請，
    顯係違法云云，容有誤會，附予敘明。　
  ㈣綜上所述，原裁定駁回抗告人停止執行之聲請，核無違誤。
    抗告意旨仍執前詞指摘原裁定不當，求予廢棄，為無理由，
    應予駁回。
據上論結，本件抗告為無理由，爰裁定如主文。
中　　華　　民　　國　　109 　年　　11　　月　　25 　日
                  民事第五庭    
                        審判長法  官  賴劍毅
                              法  官  洪純莉
                              法  官  陳君鳳
正本係照原本作成。
不得再抗告。
中　　華　　民　　國　　109 　年　　11　　月　　26　　日

    　　　　　　　　　　　　　書記官  郭姝妤